【裁判字號】    92,交聲,19
【裁判日期】    920520
【裁判案由】    違反道路交通管理處罰條例聲明異議
【裁判全文】
臺灣新竹地方法院交通事件裁定                      九十二年度交聲字第一九號
    移
    受處分人
    即異議人  甲○○
右列受處分人因違反道路交通管理處罰條例案件，對於交通部公路局新竹區監理所於
九十一年十二月十三日竹監自字第裁五０—Ｃ00000000號所為之違反道路交
通管理事件裁決處分，聲明異議，本院裁定如左：
    主    文
異議駁回。
    理    由
一、按汽車駕駛人停車時，有左列情形之一者，處新臺幣六百元以上一千二百元以下
    罰鍰：一、在禁止臨時停車處所停車者。前項情形，交通勤務警察或依法令執行
    交通稽查任務人員，應責令汽車駕駛人將車移置適當處所；如汽車駕駛人不予移
    置或不在車內時，得由該交通勤務警察或依法令執行交通稽查任務人員為之，或
    得於舉發其違規後，使用民間拖吊車拖離之，並收取移置費。道路交通管理處罰
    條例第五十六條第一項第一款、第二項定有明文。又道路交通案件處理辦法第十
    九條規定，交通法庭認聲明異議無理由者，應以裁定駁回之。
二、聲明異議意旨略以：異議人即受處分人甲○○於民國八十九年九月二十四日下午
    五時二十七分許，駕駛車牌號碼ＪＦ─三九六五號自小客車，行經臺北縣板橋市
    ○○路段，車子停在紅磚道上，被拖吊至拖吊場後，僅由拖吊場之承辦小姐填製
    單據並收罰鍰，並無警員填製舉發違反道路交通管理事件通知單，異議人並非不
    繳納罰鍰，僅因不茍同舉發程序，原裁決機關未查，竟逕行製發本件裁決書，顯
    有未當云云。
三、經查，本件異議人即受處分人甲○○違反道路交通管理事件之違規事由，業經本
    院向原舉發單位查證，其違規事實十分明確，舉發無訛，有臺北縣警察局舉發違
    反道路交通管理事件通知單、臺北縣警察局函及照片一幀附卷足憑，而異議人於
    本院訊問時則坦白承認因違規停車，是停在臺北縣板橋市○○路之紅磚道上被拖
    吊，我異議的事由是認為拖吊場的小姐向我收了新臺幣（下同）一千二百元，小
    姐並沒有跟我說還有六百元的罰單要繳，我並不知道上開一千二百元的用途，為
    異議人所是認；而原舉發之臺北縣警察局板橋交通分隊員警林進彩報告：「職於
    八十九年九月二十四日擔服拖吊勤務，於下午五時二十七分許，行經板橋市○○
    路，見自小客車ＪＦ─三九六五號違規於紅磚人行道停車，依規定係違反道路交
    通管理處罰條例第五十六條第一項第一款之事實無誤，違規事實明確。」有臺北
    縣警察局板橋分局舉發違反道路交通管理事件答辯報告書在卷可稽，足見異議人
    即受處分人甲○○於上開時、地確有違規之情，應可認定。又「告發單填寫部分
    係由員警林進彩於現場填寫告發之車號、車種、違規時間、地點、違規事實等欄
    位，其他如車主名字、地址及駕駛人資料及應到案處所等部分，因涉及駕駛執照
    等資料之提供，需於領車時始能獲知，故委由場內駐場人員於當事人提供駕駛執
    照、行照後填入。此為舉發人之授權行為，亦為本局各拖吊場之標準作業程序。
    」，亦有臺北縣警察局板橋分局函附卷可按，異議人空言辯稱並無不繳納罰鍰，
    僅因不茍同舉發程序云云，顯為卸責之詞，不足採信。是原處分機關依據道路交
    通管理處罰條例第五十六條第一項第一款之規定，以異議人在禁止臨時停車處所
    停車之違規行為，裁決處異議人罰鍰新臺幣一千二百元，洵屬有據。綜上所陳，
    異議人之異議為無理由，應依道路交通案件處理辦法第十九條之規定，裁定如主
文。
中      華      民      國    九十二    年      五      月     二十     日
                                  臺灣新竹地方法院交通法庭
                                      法  官  林  秋  宜
右正本證明與原本無異。
如不服本裁定，應於裁定送達後五日內向本院提出抗告狀。
                                      書記官  鄒  茂  瑜
中      華      民      國    九十二    年      五      月     二十     日


司法院資訊處製作；財團法人民間司法改革基金會備份。
